Es gibt mal wieder ein paar Dinge zu entscheiden, besprechen oder diskutieren.

;Beginn:13:45
;Teilnehmer:10 + Gäste
;Ende:16:00
Die Reihenfolge der Themen wird nach Priorität, Aktualität und Wünschen der Teilnehmer festgesetzt.

==Finanzübersicht==
;Unicorn
:Es fehlen noch Mitgliedbeiträge von 5 bis 6 Mitgliedern. Über Sanktionen machen wir uns Gedanken, wenn sich '''bald''' nichts daran ändert.
:Im Januar haben wir 800€ (ohne Mitgliedsbeiträge) eingenommen. Da das Konto noch nicht eröffnet wurde, sollen die ''Mitgliedsbeiträge & Spenden (vor allem die Daueraufträge) bis auf Weiteres auf das Konto von Oli'' überwiesen werden.
:Hinweis, dass einige Laboranten nochmal eine Einweisung in die Bedienung der Strichliste benötigen.

==Miete==
;Unicorn
:Die Verbindlichkeiten von 2010 werden wir mit einer Pauschalzahlung begleichen.
:Ab dem 01.01. zahlen wir ~1100€ incl. Strom und Heizung.

==Vereinsstatus==
Die Formalien sind erledigt, das Registergericht trödelt zusammen mit der IHK.


==Mietvertrag==
Kommt später. Wird nach Möglichkeit erst mit erfolgreicher Eintragung abgeschlossen. '''WICHTIG:''' Die Daueraufträge der Mitgliedsbeiträge & Spenden müssen eingerichtet werden.

==Hausordnung==
Nicht das Dach betreten. Die Tür ist abgeschlossen. Der Sicherheitsdienst hat darauf hingewiesen, dass die Tür zum Treppenhaus unten geschlossen werden soll.

==Müll==
*Ausführliche Dokumentation im Wiki.
*Großer Aschenbecher für den Hof.

==Heizung==
Warme Heizung ist warm! Umbenennung in LauWarmLabor. Die Nachtabschaltung ist eher unangenehm. Inte will mit Robert sprechen, um die Betriebszeiten an die Öffnungszeiten anzupassen und nicht umgekehrt.

==Raumtür==
*Glas seit LHC kaputt. Robert weiß Bescheid. Wird irgendwann gefixt.

==Schließsystem==
Wichtig zu differenzieren:
#Zuverlässigkeit des Schließmechanismus
#Status der Raums

==ReallifePing==
Rückmeldung des Pingbot in den Channel

==RaumHandy==
*Handy liegt in E-Ecke
*Sipgate-Account bekommt AB mit Ansage der neuen Nummer.

==Beamer==
We haz beamer. Ein Ventiladufter läuft nicht bei t=0 an, das ist aber Absicht. Native Auflösung ist 800x600.

==Brüllwürfel==
*Ist verkabelt
*Belegungsplan klebt am Regal, sur5r laminiert das nochmal in schön
* DVDs schauen: Svideo kabel von Anlage in Beamer, Anlage auf Tape2(?->belegplan), DVD in Player ==> go

==Strom sparen==
*Gibt Übersicht im Wiki dank Strommonitoringwochenende.
*1W kostet pro Jahr 2€.
*Flukso funktioniert(e) wieder (manchmal)
*Das Ziel eines "Alles aus"-Schalters beim Verlassen des Raums (vlt. automagisch) wird aus vielen Gründen immer noch vorangetrieben (keine Lötkolben vergessen -> kein Brand...)

==Internet==
Hammwa. Von den Famern und Docsteel (danke!). Ein monatliches Budget für vereinseigene Leitungen wird evaluiert. Sobald wir einen entsprechenden monatlichen Überschuss haben, können wir davon Internet kaufen.

==Ä-Ecke==
Inte wird in den nächsten Wochen die Wand fließen. Dazu muss ein Termin ausgemacht werden, an dem das alles passiert. Bis zu diesem Termin muss die Ä-Ecke ausgeräumt sein. Inte macht ein Doodle, alle die Zeug in der Ä-Ecke gestapelt haben tragen sich ein, damit ein Termin gefunden werden kann, die Wand freizuräumen.

==Homepage==
Drupal, CiviCRM
**Blog, Flattr
**Galerie, Kalender, Eventmanagement
*Icons der Social Networks hinzufügen

==Wiki==
[[Hack the Wiki]]-Event am 20. Februar

==Werkzeug==
*Unklar ist, wem welches Werkzeug gehört und wer es benutzen darf.
**Privates Werkzeug, was sonst keiner nutzen soll bitte in die eigenen Kisten räumen
*'''WICHTIG:''' Bei Schäden an Gerätschaften/Werkzeug (egal ob selbst verursacht oder Fremdverschulden) den Besitzer benachrichtigen und/oder Mail an die Liste schicken!

==Flickr==
*Gibt 'ne Gruppe mit dem Namen RZL

==Facebook==
*Place/Fanseite wird von Tim betreut
*Gruppe

==Pressearbeit==
*Ziel ist 6 Wochen vor Events eine ausführliche Beschreibung im Kalender stehen zu haben, damit die Lokalzeitungen und Blogs Zeit haben über uns zu berichten.
*Zwetschgo hat presse@ eingerichtet.

==info@-Mailingliste==
*Prüfen wie das konfiguriert ist. 
*Falls noch keine eigene Liste besteht, dann einrichten.
*Rabe fragen.

==E-Mail-Weiterleitung==
*E-Mail-Adressen der Form nickname@raumzeitlabor.de wären cool, vielleicht ist das möglich.
*Rabe fragen.

==Banner==
*Inte kann Hebebühne besorgen, um Banner an der Hausfront von Cargopack zu befestigen
*Zwetschgo spendet im März 20€ dafür, Oli 15€, TabascoEye 20€
*"Lufthoheit" klären

==Flyer==
*UUGRN druckt demnächst Flyer. Wenn wir DIN A6 Vorlage liefern, kommen wir kostenlos auf die Rückseite.
*Wir wollen Öffentlichkeitstaugliche Propagandamaterialien. Dazu setzen sich die interessierten DesigntextundPR-Strategen ASAP zusammen.
*Inte braucht was an die Hand um potentielle Spender zu überzeugen.
*evtl. noch n Satz schöne neue Aufkleber und Buttons

==Flur==
Eine l'Art-Konzeption könnte dem Vermieter vorgestellt werden. Wir bitten um Vorschläge/Initiativen.
(Google Image Suche: ''perspective parking'')

==Projekte und Gruppen==

===Bermudafunk===
*http://www.bermudafunk.org/
*Vorschlag: Interessenten sollten sich mal beim Bermudafunk-Stammtisch im Wild-West (Neckarstadt-West) treffen.
*Wir hatten auch schon 'ne Anfrage. Tim fragt nach, wann er zum Interview ins RZL kommen kann.

===KlickBlitzLabor (AG Photo)===
*Vorträge
*Fotosafaris
*HandsOn
*Experimente
*Kooperation mit Daniel Obradovic (Fotograf hinter/bei der FameFabrik, Greenscreen-Spaß)

===FlimmerBildLabor (AG Video)===
*Tools lernen
*Kurzfilme drehen
*Equipment testen
*Kooperation mit der FameFabrik?
*Cosima wäre an Grundlagen interessiert und würde noch vier bis fünf Mädels mitbringen.
*Zwetschgo würde auch gerne mit zwei Freunden teilnehmen.
*Zwetschgo würde gerne was mit Trickfilmen/Stopmotion machen.

===KleinProzessorZüchter===
*Moodlamp 2.0 - Jetzt auch mit Fernbedienung. Gesamtkosten ca. 30€.
**Ziemlich viel Feedback zur neuen Revision.
*Tv-b-gone
*Laborboard
*usbasp

===KleinProzessorZüchterZüchter===
*Workshop/Vortragsreihe zu Grundbegriffen, selbst erarbeitet

===NerdAmHerd===
*Fällt derzeit mangels Interesse aus.
*Momentan kocht jeder selbst und spontan.

===AnonymeAndroholiker===
*Android-Treff: Erfahrungsaustausch, Spielerei und App-Entwicklung
*Termin wird per Doodle ausgemacht, sofern sich jemand dazu bereit erklärt.

==Kommunikationsworkshop==
Zwetschgo will einen auf die Beine stellen.
*Mailingliste bedienen
*E-Mail-Programm einrichten

==Mannheim reagiert==
Sven, Oli und naddie gehen zum Einführungstreffen und berichten.

==LHC 2011==
*Dieses Jahr wieder ein LHC, evtl. wieder im RZL, vielleicht im Zusammenhang mit Mannheim reagiert

==Deko==
Mehr Moodlamps, mehr Kunst, mehr Bunt, mehr w00t

==Defrag==
Nach Heizungsbau wieder Aufräumen, Ä-Ecke starten, mehr Regale

==Chaos Communication Camp 2011==
*großes Projekt fürs Camp/bis zum Camp/am Camp
*Inte baut ein [[schwarzes Loch]]

[[Kategorie:Protokoll]]
[[Kategorie:Verein]]
