Anwesende: wiiilmaa, oko, cheatha, dafo, felicitus, slowpoke, eeemsi, sebi, richelieu, christina, ozi

===Themen===
* Feuerlöscher müssen gewartet werden. Jemand™ müsste mal anrufen. oko ist dieser Jemand™ und ruft mal an. Danke!
* cheatha erklärt die zur Zeit geplante Schritte und Aufbau für [[VHS|Projekt V.H.S.]] und berichtet über die bisher gemachten Fortschritte. Es wird zusätzlich dazu aufgerufen die Liste an Anwendungsfällen etc. zu erweitern/checken/etc.
* Es wurde über die Möglichkeit angesprochen, den Olymp bis über die Tardis zu erweitern. Würde einen großen Platzgewinn bringen. Nachdem das Getränkelager fertig gebaut wurde, soll die Olymperweiterung nochmals diskutiert werden
* Es wurde das Fehlen von USB-Sticks bemängelt. Idee: USB-Sticks, die sich mit dem Laser gravieren lassen besorgen und an eine Kette, ähnlich des Getränkelagerschlüssels, hängen, damit ihn niemand mitnimmt. Rohlingsticks können auch auf Veranstaltungen individuell graviert werden.
* Zusätzlich zu Raum-USB-Sticks mit Installationsimages von Betriebssystemen soll das PXE-Setup erweitert werden, sodass man verschiedene Dinge direkt übers Netz installieren kann
* Diskussion um eigenes VLAN für die Cisco-Telefone -> Aufwand und Komplexität++
* Stühle im Lager - Vorschlag: ~ 25, Rest abstoßen

=== Weltherrschaft ===
Es wird weiterhin im Geheimen an der Weltherrschaft gearbeitet.
Plenum endet um 18:24h


[[Kategorie:Plenum]] [[Kategorie:Protokoll]]
