{{EventInfoBox
|name        = Plenum
|status      = stable
|image       = 
|description = Neuigkeiten und Diskussionen
|author      =
|username    = 
|rhythm      = Unregelmäßig
|day         = 
|time        = 
|preis       = 
}}

==Review & Preview==
===Nerviges===
*Was mir aufgefallen ist, was herrenlos rumsteht
*Was mich im Space geärgert hat
*Was mir aufgefallen ist, was im Space kaputt ist

===Nerdiges===
*Was ich letzte Woche im Space gemacht hab
*Was ich nächste Woche im Space vorhabe
*Was ich gerne lernen würde

'''Nächstes Plenum am 03. Juni'''

== Themen für das nächste Plenum: ==

Diese Sektion bezeichnet Themen für das nächste Plenum. Bitte Themen eintragen und nach dem Plenum in die entsprechende Plenumsseite verschieben.

* Über dem Herd sammelt sich das Fett und in der Ätzecke stinkt es nach verbranntem Holz, daher schlage ich die Installation eines Lüftungssystems vor. --[[Benutzer:Alexander Brock|Alexander Brock]] 22:56, 19. Feb. 2012 (CET)
* Wir müssen für bestimmte Events Pressearbeit machen. Konkret würde mir z.B. der Go-Workshop einfallen, der sicherlich für viele Leute interessant sein könnte, wenn sie nur davon wüssten. Idealerweise findet sich jemand, der das in Zukunft übernehmen möchte. --[[Benutzer:Else|Else]] 10:19, 23. Feb. 2012 (CET)
:: Kann und würde ich machen, weil ich dazu ja nicht ins RZL muss. Es sei denn, ihr findet Anwesenheit dringend notwendig.--[[Benutzer:zwetschgo|zwetschgo]] 21:45, 23. Mai 2012 (CEST)
* Wir haben nur einen Raumordnungs-Draft ( [[Raumordnung]] ), das wollen wir fixen. --[[Benutzer:Felicitus|Felicitus]] 12:58, 28. Feb. 2012 (CET)
:: Sicher das wir sowas wirklich brauchen? Das hat auf jeden Fall Diskussionsbedarf! --[[Benutzer:Muzy|Muzy]] 07:51, 23. Mai 2012 (CEST)
* Regeln zur Sauberkeit und Ordnung der Küche + Ahndung von Verstößen
* Anmietung eines weiteren Raumes
** Inhalte des neuen Raums -> eher Dinge die Dreck und Lärm machen? Lagerfläche? --[[Benutzer:Muzy|Muzy]] 07:51, 23. Mai 2012 (CEST)
** Idee: Verlagerung _aller_ Mitgliederkisten in neuen Raum um mehr Durchgangsfläche zu schaffen. --[[Benutzer:Muzy|Muzy]] 07:51, 23. Mai 2012 (CEST)
* Notwendigkeit einer internen Mailingliste für Absprachen, die nicht publik werden sollten? (Shitstormmanagement und co) --[[Benutzer:Muzy|Muzy]] 09:10, 25. Mai 2012 (CEST)
::Ja, ne is klar. Und da kommt man dann nur zwei Bürgen, 'nem PR-kompatiblen psychologischem Profil und 'ner Unterlassungserklärung gegen Twitter-Leaks drauf. '''SCNR''' Wenn du was zu besprechen hast, dann mach das bitte mit 'nem privatem Verteiler in den du Leute deines Vertrauens aufnimmst.--[[Benutzer:Inte|Inte]] 20:00, 25. Mai 2012 (CEST)
::Inte++. Haben wir mal nen Vortrag in sonem Hackerspace in Franken gehalten. Ganz klar dagegen! --[[Benutzer:Tiefpunkt|Tiefpunkt]] 10:19, 26. Mai 2012 (CEST)
:: Ich bitte darum, dass die Themen nicht hier sondern auf dem Plenum diskutiert werden, dafür ist es nämlich da. --[[Benutzer:Alexander Brock|Alexander Brock]] ([[Benutzer Diskussion:Alexander Brock|Diskussion]]) 19:01, 30. Mai 2012 (CEST)
* Steckdosen auf den Tischen, siehe auch [[Tischsteckdosen]]
* Erarbeitung eines Veranstaltungsleitfadens (Verantwortliche, Ankündigungen, Werbung, Aufräumen nach der Veranstaltung, etc) --[[Benutzer:zwetschgo|zwetschgo]] 20:08, 31. Mai 2012 (CEST)
* Einführung eines wöchentlichen Newsletters am Montag. Inhalt: Themen vom Dienstag, Vorträge die am Donnerstag gezeigt werden, Filme/Serien/TED Talks die am Samstag laufen und das restliche Wochenendprogramm --[[Benutzer:zwetschgo|zwetschgo]] 04:42, 2. Juni 2012 (CEST)
* Getränkeautomat
* Weltherrschaft
* Termin des nächsten Plenum

=== Plenum-Orga ===

In den ganzen Plenum-Seiten sind zwar Dinge drin, die beschlossen wurden, aber AFAIK hat bisher niemand mal drübergeschaut, ob das alles jetzt so ist, wie es sein soll.

[[Kategorie:Veranstaltung]]
[[Kategorie:Plenum]]
